臺灣臺北地方法院小額民事判決　 
                               　　 110年度店小字第940號
原      告  新安東京海上產物保險股份有限公司

法定代理人  陳忠鏗  
訴訟代理人  謝京燁  
            李偉誠  
被      告  廖勇城  
上列當事人間損害賠償事件，本院於民國110年10月7日言詞辯論
終結，判決如下：
    主      文
被告應給付原告新臺幣陸仟參佰元，及自民國一百一十年四月二
十三日起至清償日止，按年息百分之五計算之利息。
訴訟費用新臺幣壹仟元由被告負擔。
本判決得假執行；但被告如以新臺幣陸仟參佰元為原告預供擔保
後，得免為假執行。
    事實及理由
一、按被告經合法通知，未於最後言詞辯論期日到場，核無民事
    訴訟法第386 條所列各款情形，爰依原告之聲請，由其一造
    辯論而為判決，合先敘明。
二、原告起訴主張：被告於民國109年5月3日下午6 時22分許駕
    駛車牌號碼為0000-00號自用小客車（下稱被告車輛），行
    經新北市新店區安康路2段120巷安康立體停車場內，被告於
    倒車時竟未注意後方車輛，因而與原告所承保，由訴外人孔
    慶賢所有並駕駛車牌號碼為000-0000號自用小客車（下稱系
    爭車輛）發生碰撞，致系爭車輛受有損害，經原告以新臺幣
    （下同）6,300 元（含工資2,400 元、烤漆3,900 元）賠付
    後，爰依保險法第53條第1 項及侵權行為法律關係，請求被
    告賠償上開必要修復費用等語。並聲明：被告應給付原告6,
    300 元，及自起訴狀繕本送達翌日起至清償日止，按年息百
    分之5 計算之利息。
三、被告方面：本件事發於109年5月3日之新北市新店區安康公
    有立體停車場內，並非行駛於一般道路上，停車場之空間有
    限，雙向會車時皆會緩慢行駛。被告車輛於肇事前已停止，
    並作好倒車停入後方停車位之準備，然系爭車輛未保持正確
    停車觀念，突然擠在被告車輛後方，因兩車距離過近，被告
    車輛肇事無法避免，不應由被告承擔肇事責任，且系爭車輛
    實際上亦無損傷，應無需進廠維修云云。並聲明：原告之訴
    駁回。　　
四、本院之判斷：
  ㈠本件事故發生被告有過失乙節，按當事人主張有利於己之事
    實者，就其事實有舉證之責任，民事訴訟法第277 條前段有
    明文規定。按因故意或過失，不法侵害他人之權利者，負損
    害賠償責任；汽車、機車或其他非依軌道行駛之動力車輛，
    在使用中加損害於他人者，駕駛人應賠償因此所生之損害，
    但於防止損害之發生，已盡相當之注意者，不在此限，民法
    第184 條第1 項前段、第191 條之2 分別定有明文。揆諸民
    法第191 條之2 規定，本條但書係專為非依軌道行駛之動力
    車輛在使用中駕駛人之責任而為舉證責任倒置之規定，故凡
    動力車輛在使用中加損害於他人者，由法律推定駕駛人侵害
    他人之行為係出於過失，除駕駛人已於防止損害之發生盡相
    當之注意外，即應依民法第191 條之2 規定賠償被害人所受
    損害。經查，原告主張之事實，業據其提出與其所述相符之
    行照、車損照片、估價單、統一發票及車輛維修保險賠款付
    承修廠商同意書等件為證（參見本院卷第7頁至第21頁），
    並經本院依職權向新北市政府警察局新店分局調閱本件交通
    事故相關資料，該局以110年4月30日新北警店交字第110409
    8172號函之說明二回覆：「經查本案發生地點為新店區安康
    路2段120號立體停車場，非屬道路範圍之侵權損害事故，故
    未製作道路交通事故資料陳報，無案卷資料供貴院參辦」（
    參見本院卷第65頁）。衡諸常情於上開時地確有發生交通事
    故方有A3類道路交通事故調查報告表之記錄（參見本院卷第
    67頁），然僅因事故地點非屬道路範圍之侵權損害事故，方
    未製作道路交通事故資料，是系爭車輛於上開時地受有損害
    ，核閱屬實，然為被告否認，並以上開情詞置辯，經本院於
    110年10月7日勘驗原告所提之光碟，勘驗內容如下：「原告
    承保戶駕駛系爭車輛欲進入安康立體停車場，被告車輛停等
    於系爭車輛前方，光碟時間顯示15秒時，被告車輛進入上開
    停車場，光碟時間顯示21秒時，系爭車輛進入上開停車場，
    直至光碟時間顯示1 分41秒時，系爭車輛與被告車輛依照地
    上標示沿著車道尋找停車位。光碟時間顯示1 分41秒時，系
    爭車輛停等於上彎道處，被告車輛於其前方，光碟時間顯示
    1 分42秒時，被告車輛向後倒車，系爭車輛駕駛人鳴按喇叭
    示警，被告車輛持續向後倒車，光碟時間顯示1 分43秒時，
    被告車輛右後車尾撞擊系爭車輛左前車頭。」等情，顯見訴
    外人孔慶賢已鳴按喇叭示警，被告車輛竟仍持續向後倒車，
    堪認被告於倒車時確實未注意後方車輛等情，因而與系爭車
    輛發生碰撞。準此，被告有前揭應注意能注意而未注意之過
    失，且與原告受有損害間有相當因果關係，揆諸上開規定，
    被告就本件肇事應負過失侵權行為責任，洵堪認定。
  ㈡次按，被告因有於倒車時未注意後方車輛之過失，致發生本
    件交通事故，就系爭車輛所受損害，而負侵權行為損害賠償
    責任者，除法律另有規定或契約另有訂定外，應回復他方損
    害發生前之原狀，債權人亦得請求支付回復原狀所必要之費
    用，以代回復原狀，民法第213 條第1 項、第3 項亦分別定
    有明文。又按，不法毀損他人之物者，被害人得請求賠償其
    物因毀損所減少之價額，民法第196 條定有明文；又按物被
    毀損時，被害人除得依民法第196 條請求賠償外，並不排除
    民法第213 條至第215 條之適用。再者，依民法第196 條請
    求賠償物被毀損所減少之價額，得以修復費用為估定之標準
    ，但以必要者為限。原告主張其保戶因本件車禍致系爭車輛
    受有損害，並因此支出維修費6,300 元（含工資2,400 元、
    烤漆3,900 元），原告則因賠付其保戶上開費用而受有損害
    ，業據其提出系爭車輛估價單、統一發票及車輛維修保險賠
    款付承修廠商同意書為證（參見本院卷第17頁至第21頁），
    核閱屬實。雖被告於本院言詞辯論時稱肇事責任不在被告，
    且系爭車輛無需修繕，然未提出其他證據以實其說，堪認被
    告駕駛系爭車輛確有倒車時未注意後方其他車輛等情，因而
    與系爭車輛發生碰撞。準此，被告有前揭應注意能注意而未
    注意之過失，且與原告受有損害間有相當因果關係，揆諸上
    開規定，被告就本件肇事應負過失侵權行為責任，洵堪認定
    。
  ㈢末按，遲延之債務，以支付金錢為標的者，債權人得請求依
    法定利率計算之遲延利息；應付利息之債務，其利率未經約
    定，亦無法律可據者，週年利率為百分之5 ；給付無確定期
    限者，債務人於債權人得請求時，經其催告而未為給付，自
    受催告時起，負遲延責任。其經債權人起訴而送達訴狀，或
    依督促程序送達支付命令，或為其他相類之行為者，與催告
    有同一之效力，民法第233 條第1 項、第203 條、第229 條
    第2 項分別定有明文。本件原告請求被告賠償之損害，此為
    以支付金錢為標的，原告自得請求被告給付自起訴狀繕本送
    達翌日即110年4月23日起至清償日止，按年息百分之5 計算
    之利息，併予說明。
五、綜上，原告依代位求償及侵權行為之法律關係，請求被告給
    付6,300 元及自110年4月23日起至清償日止，按年息百分之
    5 計算利息之範圍內，為有理由，應予准許。
六、本件事證已臻明確，兩造其餘攻擊防禦方法，於本判決結果
    不生影響，爰不一一論述，附此敘明。
七、本件係適用小額程序為被告敗訴之判決，依民事訴訟法第43
    6 條之20條規定，應依職權宣告假執行；並依同法第392 條
    第2 項依職權為被告如預供擔保，得免為假執行之宣告。
八、訴訟費用負擔之依據：民事訴訟法第78條。本件訴訟費用額
    確定金額為裁判費1,000 元。
中　　華　　民　　國　　110 　年　　10　　月　　29　　日
                  臺灣臺北地方法院新店簡易庭
                              法  官  石蕙慈
以上正本係照原本作成。
對於本件判決如有不服，應於收受送達後20日內向本院提出上訴
書狀，上訴於本院合議庭，並按他造當事人之人數附具繕本。
當事人之上訴，非以判決違背法令為理由不得為之，上訴狀應記
載上訴理由，表明下列各款事項：
㈠原判決所違背之法令及其具體內容。
㈡依訴訟資料可認為原判決有違背法令之具體事實。
如委任律師提起上訴者，應一併繳納上訴審裁判費。
中　　華　　民　　國　　110 　年　　10　　月　　29　　日
                              書記官  徐子芹